【裁判字號】    92,易,482
【裁判日期】    920527
【裁判案由】    毒品危害防制條例
【裁判全文】
臺灣彰化地方法院刑事判決                          九十二年度易字第四八二號
    公  訴  人  臺灣彰化地方法院檢察署檢察官
    被      告  甲○○
右列被告因違反毒品危害防制條例案件，經檢察官提起公訴（九十二年度毒偵字第九
四八號），本院判決如左：
    主  文
甲○○施用第二級毒品，處有期徒刑肆月，如易科罰金，以佰元折算壹日。
    事  實
一、甲○○前曾於民國八十六年十月十四日，因違反肅清煙毒條例及麻醉藥品管理條
    例案件，經本院判處有期徒刑二年、三月，並定應執行刑二年，緩刑五年確定；
    復於八十七年間，因施用毒品案件，經本院裁定送觀察、勒戒後，認有繼續施用
    毒品之傾向，再經裁定送強制戒治，戒治滿三個月後，成效經評定合格，而停止
    戒治，所餘期間交付保護管束，旋又遭撤銷停止戒治，再送強制戒治，戒治期滿
    ，由台灣彰化地方法院檢察署檢察官於九十年三月八日以九十年度戒毒偵字第三
    七０、三七一號為不起訴處分確定。詎仍不知悔改，復另行起意，於九十二年二
    月十八日或其前四日內某時，在彰化縣二林鎮某不詳處所，施用第二級毒品安非
    他命乙次。嗣於九十二年二月十八日十七時四十五分許，其因列管毒品人口，依
    規定至彰化縣警察局二林分局接受定期調驗，經採集尿液送驗結果呈安非他命陽
    性反應，始查悉上情。
二、案經彰化縣警察局二林分局報請台灣彰化地方法院檢察署檢察官偵查起訴。
    理  由
一、訊據被告甲○○，矢口否認有前揭犯行，辯稱：伊未施用安非他命，可能係因其
    服用大陸進口之減肥藥，是其尿液方呈安非他命陽性反應云云。惟查，被告於九
    十二年二月十八日十七時四十五分許，因屬列管毒品人口，依規定至彰化縣警察
    局二林分局接受定期調驗，經採集被告尿液送驗結果，發現呈甲基安非他命之陽
    性反應，此有詮昕科技股份有限公司九十二年二月二十五日所出具之濫用藥物尿
    液檢驗報告乙紙附卷可稽，而常人如未吸用，其尿液應驗無甲基安非他命之陽性
    反應，倘有吸食者，約有百分之九十於九十六小時內，均可自尿液中排出，並驗
    有甲基安非他命之陽性反應，此有行政院衛生署藥物食品檢驗局八十一年二月八
    日（八一）藥檢壹字第一一五六號函可按，另參酌被告供承其於九十二年二月十
    八日或其前四日內，均在彰化縣二林鎮工作，足見被告於九十二年二月十八日或
    其前四日內某時，在彰化縣二林鎮某不詳處所，有施用第二級毒品安非他命一次
    無訛。至被告辯稱其服用減肥藥云云，惟被告並未能釋明其服用何種減肥藥，或
    提出於本院以供送驗，且觀諸被告於警訊中原係辯稱於採尿前曾服用感冒藥物云
    云，足見其上開辯詞，顯屬事後卸責之詞，不足採信。又被告前因施用毒品案件
    ，經本院裁定送觀察、勒戒後，認有繼續施用毒品之傾向，再經裁定送強制戒治
    ，戒治滿三個月後，成效經評定合格，而停止戒治，所餘期間交付保護管束，旋
    又遭撤銷停止戒治，再送強制戒治，戒治期滿，由台灣彰化地方法院檢察署檢察
    官於九十年三月八日以九十年度戒毒偵字第三七０、三七一號為不起訴處分確定
    ，有該不起訴處分書、被告刑案資料查註紀錄表及台灣高等法院被告前國前案紀
    錄表等附卷可參，本件被告於強制戒治期滿後五年內再犯毒品危害防制條例第十
    條之罪，事證明確，被告犯行洵堪認定，應依法論科。
二、核被告所為，係犯毒品危害防制條例第十條第二項之罪。其於施用毒品前持有安
    非他命之低度行為，應為施用之高度行為所吸收，不另論罪。爰審酌被告品行、
    智識程度、犯罪之動機，所生危害及犯罪後態度等一切情狀，量處如主文所示之
    刑，並諭知易科罰金之折算標準，以示儆懲。
據上論斷，應依刑事訴訟法第二百九十九條第一項前段，毒品危害防制條例第十條第
二項，刑法第十一條前段、第四十一條第一項前段，罰金罰鍰提高標準條例第二條，
判決如主文。
本案經檢察官許嘉龍到庭執行職務。
中      華      民      國      九十二      年    五    月    二十七    日
                                臺灣彰化地方法院刑事第二庭
                                    法      官  王  義  閔
右正本證明與原本無異。
如不服本判決，應於判決送達後十日內，向本院提出上訴狀( 須附繕本 )。
                                    法院書記官  詹  國  立
中      華      民      國      九十二      年    五    月    二十九    日
毒品危害防制條例第十條：
施用第一級毒品者，處六月以上五年以下有期徒刑。
施用第二級毒品者，處三年以下有期徒刑。


司法院資訊處製作；財團法人民間司法改革基金會備份。
